【裁判字號】    99,上訴,1369
【裁判日期】    990921
【裁判案由】    毒品危害防制條例
【裁判全文】
臺灣高等法院臺中分院刑事判決        99年度上訴字第1369號
上  訴  人
即  被  告  甲○○
上列上訴人因毒品危害防制條例案件，不服臺灣臺中地方法院99
年度訴字第1486號中華民國99年6 月21日第一審判決（起訴案號
：臺灣臺中地方法院檢察署99年度毒偵字第1436號），提起上訴
，本院判決如下：
    主  文
上訴駁回。
    事實及理由
一、本案經本院審理結果，認原審判決認事用法及量刑均無不當
    ，應予維持，除理由補述如後外，並引用原審判決書記載之
    事實、證據及理由（如附件）。
二、上訴人即被告（以下稱被告）甲○○上訴意旨略以：伊為警
    查獲時即自白犯行，原審量刑過重；且伊曾供出毒品來源而
    查獲上手，原審竟未減輕刑度，亦有不當，爰依法提起上訴
    ，請求撤銷原判決，從輕量刑云云。惟查：被告固曾於警詢
    時供承其施用之毒品係向綽號「二齒」之男子所購買，並供
    出「二齒」交易使用之3 支行動電話號碼，及其身高、體重
    、膚色等特徵（見警詢卷第3、4頁）；於偵查中亦為相同之
    供述（見偵查卷第15、16頁）。然承辦本案員警乙○○於本
    院審理中具結證稱：「（被告甲○○有供出上手？）被告甲
    ○○供出上手二組，其中二齒部分沒有查獲，但另一部分有
    查獲，12月14日至29日檢察官指揮偵辦，被告執行一個月後
    到分局指證，我們有陸續追查，且每次被告甲○○搶奪來的
    金錢，馬上到霧峰購買毒品。」、「（98年12月13日早上10
    點這次施用毒品之來源？你們查獲的上手是指被告何時購買
    毒品？）98年12月13日這次被告甲○○是向二齒購買，但這
    次沒有查獲上手，所查獲上手苦瓜（綽號『阿華』）是被告
    甲○○別次購買毒品。」等語甚詳（見本院卷第29頁反面、
    第30頁正面），足認被告固曾於警偵訊中供出本案毒品來源
    為綽號「二齒」之男子，然並未因此而查獲綽號「二齒」之
    人，所為自不得依毒品危害防制條例第17條規定減輕或免除
    其刑。是被告辯稱伊曾供出毒品來源並查獲上手，應依法減
    刑或免刑云云，尚非可採。次查被告有多次施用毒品前科，
    曾經觀察、勒戒，或經法院先後判處罪刑確定（有期徒刑 8
    月、10月、1 年），有臺灣高等法院被告前案紀錄表在卷可
    稽，被告再犯本案之施用第一級毒品罪，非僅構成累犯，亦
    顯現被告染毒甚深，無法徹底悔改，遠離毒癮，非科以較重
    之刑已不足生警惕之效，是原審依刑法第57條規定審酌被告
    犯罪後始終坦承犯行、態度尚佳，及其他一切之情狀，量處
    被告有期徒刑8 月，核無量刑過重之情，其量刑堪認妥適。
    被告所辯原審就其施用第一級毒品罪量刑過重云云，亦不足
    取。綜上所述，被告上訴，為無理由，應予駁回。
三、被告甲○○經合法傳喚無正當理由不到庭，爰不待其陳述逕
    行判決。
據上論斷，應依刑事訴訟法第371 條、第373條、第368條，判決
如主文。
本案經檢察官丙○○到庭執行職務。
中    華    民    國    99    年    9     月    21    日
            刑事第三庭  審判長法  官  王  增  瑜
                              法  官  廖  柏  基
                              法  官  唐  光  義
以上正本證明與原本無異。
如不服本判決應於收受送達後十日內向本院提出上訴書狀，其未
敘述上訴理由者，並得於提起上訴後十日內向本院補提理由書（
均須按他造當事人之人數附繕本）「切勿逕送上級法院」。
                              書記官  呂  安  茹
中    華    民    國    99    年    9     月    23    日

司法院資訊處製作；財團法人民間司法改革基金會備份。
